【裁判字號】    99,聲,390
【裁判日期】    991105
【裁判案由】    停止強制執行
【裁判全文】
臺灣嘉義地方法院民事裁定  99年度聲字第390號
抗  告  人  乙○○
相  對  人  甲○○
上列當事人間聲請停止執行事件，對於本院民國99年10月25日所
為裁定，提起抗告，本院裁定如下：
    主  文
原裁定撤銷。
相對人供擔保新臺幣貳佰肆拾貳萬參佰貳拾柒元後，本院九十九
年度司執字第二五二三四號強制執行事件之強制執行程序，於本
院九十九年度訴字第六二五號債務人異議之訴事件判決確定、和
解或撤回起訴前，應暫予停止。
抗告費用新臺幣壹仟元由相對人負擔。
    理  由
一、原裁定意旨略以：原審審酌本件抗告人即債權人請求執行之
    債權額為新臺幣（下同）630,084元，如停止執行，將遭受
    遲延受償期間利息之損害，如以司法院訂頒之各級法院辦案
    期間計算，相對人所提債務人異議之訴歷經二審判決確定之
    時間應為3年又4月（一審辦案期限為1年4月、二審為2年）
    ，故抗告人在此期間因遲延受償之利息損害，應為104,909
    元（計算式：630,084×5%×3.33=104,908.986，元以下四
    捨五入），故相對人自應對抗告人因停止強制執行可能遭受
    之上開損害提供擔保等語。
二、抗告意旨則以：原審據以核定抗告人向執行法院請求執行之
    債權額為630,084元，但實際上抗告人所請求之債權額為14,
    536,500元，故計算本件擔保金之金額實有違誤，爰依法提
    起抗告。
三、按「原法院或審判長認抗告為有理由者，應撤銷或變更原裁
    定」為民事訴訟第490條第1項所明定。經查：
（一）按有回復原狀之聲請或提起再審或異議之訴，或對於和解
      為繼續審判之請求，或提起宣告調解無效之訴、撤銷調解
      之訴，或對於許可強制執行之裁定提起抗告時，法院因必
      要情形或依聲請定相當並確實之擔保，得為停止強制執行
      之裁定。強制執行法第18條第2項定有明文。又前開擔保
      既係擔保執行債權人因停止執行所應受之損害，法院定擔
      保金額時，自應斟酌債權人因停止執行可能遭受之損害，
      以為衡量之標準，而非以債權額為依據（最高法院92年度
      台抗字第480號判決意旨可資參照）。
（二）經本院調取上開執行卷宗及本院99年度訴字第625號債務
      人異議之訴卷宗審究後，認為相對人已依法對抗告人提起
      強制執行法第14條之債務人異議之訴，揆諸前揭法條，相
      對人就抗告人所提起之本院99年度司執字第25234號強制
      執行事件，聲請供擔保停止該執行事件之強制執行程序為
      有理由，應予准許。又抗告人主張之事實，業據其提出其
      繳納執行費共計116,292元（5,040+111,252=116,292）之
      本院收據影本2紙為證，則可推斷本件抗告人即債權人請
      求執行之債權額為新臺幣（下同）14,536,500元（計算式
      ：116,292除以0.008=14,536,500），如停止執行，將遭
      受遲延受償期間利息之損害，如以司法院訂頒之各級法院
      辦案期間計算，相對人所提債務人異議之訴歷經二審判決
      確定之時間應為3年又4月（一審辦案期限為1年4月、二審
      為2年），故抗告人在此期間因遲延受償之利息損害，應
      為2,420,327元（計算式：14,536,500×5%×3.33=2,420,
      327.25，元以下四捨五入）。依前揭說明，相對人自應對
      抗告人因停止強制執行可能遭受之上開損害提供擔保。從
      而，抗告人抗告聲明廢棄原裁定，即難謂無理由，原裁定
      既有前開不當應予撤銷，並裁定如主文第二、三項所示。
四、據上論結，本件抗告為有理由，依非訟事件法第46條、第21
    條第1項前段、第24條第1項，民事訴訟法第490條、第95條
    、第78條，裁定如主文。
中    華    民    國    99    年    11    月    5     日
                  民二庭法  官  黃仁勇
以上正本係照原本作成
如對本裁定抗告須於裁定送達後10日內向本院提出抗告狀
中    華    民    國    99    年    11    月    5     日
                        書記官  黃意雯

司法院資訊處製作；財團法人民間司法改革基金會備份。
